【裁判字號】    95,訴,514
【裁判日期】    951218
【裁判案由】    違反槍砲彈藥刀械管制條例
【裁判全文】
台灣士林地方法院刑事判決               95年度訴字第514號
公  訴  人  台灣士林地方法院檢察署檢察官
被      告  乙○○
                      1(
選任辯護人  賴志凱  律師
被      告  丁○○
      （原名蔡瑜樺）
選任辯護人  邱群傑  律師
上列被告因違反槍砲彈藥刀械管制條例案件，經檢察官提起公訴
（94年度偵字第3233 號），本院判決如下：
    主  文
乙○○、丁○○共同未經許可，持有手槍，乙○○處有期徒刑柒
年陸月，併科罰金新台幣參拾萬元，丁○○處有期徒刑陸年陸月
，併科罰金新台幣貳拾萬元，罰金如易服勞役，均以新台幣壹仟
元折算壹日。扣案之德國SIGSAUER廠製P230型口徑9MM 之制式半
自動手槍（含彈匣壹個，槍枝管制編號0000000000號）壹支沒收
。
    事  實
一、乙○○與丁○○為朋友關係，二人明知可發射子彈具有殺傷
    力之制式手槍，為槍砲彈藥刀械管制條例所管制之物品，未
    經許可，不得無故持有，於民國93年11月16日下午3 、4 時
    許，在台北市士林區○○○路○ 段35號1 樓李佳保經營之彌
    敦道洗車場內，乙○○自真實姓名年籍不詳綽號「慶坤」（
    或稱「阿慶」，或「阿昆」）之友人處收受具殺傷力之德國
    SIGSAUER廠製P230型口徑9MM 之制式半自動手槍1 支（含彈
    匣1 個，槍枝管制號碼0000000000號）及古柯鹼2 包（合計
    淨重99.4公克，所涉毒品危害防制條例部分，業經檢察官另
    案提起公訴）後，隨即與丁○○基於共同持有上開手槍之犯
    意聯絡，由乙○○將上開槍枝交付丁○○，丁○○因而將該
    槍枝藏置在其所有之黑色手提包內。嗣於同日晚上9 時30分
    許，為警在上址當場查獲，並扣得上開手槍1 支（含彈匣1
    個）。
二、案經台北市政府警察局士林分局報請台灣士林地方法院檢察
    署檢察官偵查起訴。
    理  由
壹、程序部分
一、按憲法第16條保障人民之訴訟權，就刑事被告而言，包含其
    在訴訟上應享有充分之防禦權。刑事被告詰問證人之權利，
    即屬該等權利之一，且屬憲法第8 條第1 項規定「非由法院
    依法定程序不得審問處罰」之正當法律程序所保障之權利。
    為確保被告對證人之詰問權，證人於審判中，應依法定程序
    ，到場具結陳述，並接受被告之詰問，其陳述始得作為認定
    被告犯罪事實之判斷依據。刑事審判上之共同被告，係為訴
    訟經濟等原因，由檢察官或自訴人合併或追加起訴，或由法
    院合併審判所形成，其間各別被告及犯罪事實仍獨立存在。
    故共同被告對其他共同被告之案件而言，為被告以外之第三
    人，本質上屬於證人，自不能因案件合併關係而影響其他共
    同被告原享有之上開憲法上權利，固經司法院大法官釋字第
    582 號解釋在案。惟按，人民之自由及權利，經緯萬端，要
    非憲法第7 條至第21條區區15個條文所能涵蓋，故除前述訴
    訟權或防禦權外，人民之其他自由及權利，在不妨害社會秩
    序及公共利益之情形下，均受憲法之保障，憲法第22條定有
    明文。且憲法所定人民基本權利，均屬抽象之權利宣示，無
    法作為具體請求權之基礎，且個別不同人民間渠等之基本權
    利發生衝突時，單憑憲法條文有其窒礙難行之處，依憲法實
    務，憲法仍賴下位規範加以調和以落實。否則一味強調個別
    人民所享有之憲法上某一基本權利，推到極致，即可能直接
    侵害他人所享有之憲法上基本自由或權利。故憲法第23條明
    定，憲法第7 條至第21條所列舉之自由權利，為防止妨礙他
    人自由，避免緊急危難、維持社會秩序或增進公共利益所必
    要者，仍得以法律限制之。是以，被告對於證人之對質詰問
    權，固應予以尊重與保障，已為司法院大法官釋字第582 號
    所揭示。然該等權利仍非至高無上之權利，苟與他人所享有
    之人民基本權利發生衝突，或妨礙他人自由，或影響社會秩
    序、公共利益時，仍需為利益衡量，刑事訴訟法即為落實前
    述憲法人民基本權利，折衝個別人民基本自由、權利之衝突
    ，基於防止妨礙他人自由，避免緊急危難、維持社會秩序或
    增進公共利益所為之法律規定。再按，人民並無供述自己犯
    罪之義務，且基於憲法保障人性尊嚴之觀點，法律亦不得強
    迫個別人民為某種供述，此為憲法第22條所定之人民其他自
    由及權利，因此刑事訴訟法第181 條明定證人恐因陳述致自
    己或與其有刑事訴訟法第180 條第1 項關係之人受刑事追訴
    或處罰者，得拒絕證言。準此，依司法院大法官釋字第582
    號解釋，被告對於證人固有對質詰問權，法院應予以尊重與
    保障，然證人因恐其陳述致自己或與其有刑事訴訟法第180
    條第1 項關係之人受刑事追訴或處罰之危險，而得拒絕證言
    之權利，亦同等重要，不得為保障被告之對質詰問權，即將
    證人之該等權利棄置不顧。另按，被告以外之人於審判外，
    向法官所為之陳述，得為證據；被告以外之人於偵查中向檢
    察官所為之陳述，除顯有不可信之情況者外，得為證據；被
    告以外之人於審判中有下列情形之一，其於檢察事務官、司
    法警察官或司法警察調查中所為之陳述，經證明具有可信之
    特別情況，且為證明犯罪事實之存否所必要者，得為證據：
    一、死亡者，二、身心障礙致記憶喪失或無法陳述者，三、
    滯留國外或所在不明而無法傳喚或傳喚不到者，四、到庭後
    無正當理由拒絕陳述者，刑事訴訟法第159 條之1 、第159
    條之3 亦有明文。故法院為保障被告之對質詰問權，踐行相
    關傳喚程序後，苟證人明示或默示拒絕證詞，或證人到庭有
    事實上之困難，或縱使到庭，被告亦無法行使對質詰問權者
    ，法院於證人未能到庭之情況下，仍應依據法律規定及證據
    法則，本於全辯論意旨予以綜合研判，而為裁判，自不得僅
    因證人未到庭接受被告之對質詰問一節，即遽將證人之前所
    為之供述及證詞均予以排除不用，此除可能侵害證人憲法上
    之基本權利，被告可能因此逍遙法外，且與國民感情相悖，
    難為社會所接受，自有害於審判之公平正義，亦將嚴重妨害
    社會秩序或影響公共利益，此合先敘明。
二、又審判中訊問證人，除了應命證人具結以擔保其據實陳述外
    ，同時在使他造當事人有反對詰問機會。相對地，偵查中之
    訊問證人屬證據蒐集性質，除另透過法院保全證據外，並無
    在使他造當事人行反對詰問之意涵，此乃法院審判與檢察官
    偵查規範目的之不同，苟強使偵查中之證詞均須經被告在偵
    查中對質詰問，始具有證據能力，則將嚴重限縮檢察官之偵
    查作為，並違背偵查不公開原則。
三、再查，本案被告乙○○對於被告丁○○犯罪部分，被告丁○
    ○對於被告乙○○犯罪部分，均處於被告本人以外之第三人
    地位，本質上屬於證人，本院為保障渠二人對於共同被告之
    對質詰問權，乃於審理中詢問被告乙○○、丁○○，是否願
    意己身以外之其他被告犯罪部分具結作證，均為渠二人所拒
    絕（詳見本院95年11月7 日審判筆錄第16頁），依據前揭刑
    事訴訟法第18 1條之規定，渠二人有拒絕證言之權，衡量被
    告個人對質詰問之保障與渠二人拒絕證言之權及社會安全之
    維護等觀點，自不得僅因被告二人之拒絕證言，即將被告二
    人於本案偵查中向檢察官所為之陳述，全部排除不用，否則
    將有違審判之公正及社會正義之維持。故而被告二人偵查中
    之證詞，具有證據能力，本院仍應綜合全部卷證，依據證據
    法則，予以充分審慎研判而為裁判。
三、復查，被告乙○○、丁○○二人於93年11月17日、94年4 月
    7 日檢察官訊問時均同時在場，且互以證人身分分別證稱：
    上開手槍係「慶坤」攜至上址放在被告乙○○之機車置物箱
    內而交予，被告丁○○見狀向被告乙○○拿來觀看，然後放
    入被告丁○○之黑色皮包內，嗣為警查獲等語，被告丁○○
    之委任律師何叔孋律師於該二次庭訊時均在場，被告二人及
    何律師對被告二人之陳述內容均未表示任何異議，何律師甚
    且於93年11月17日庭訊末尾時先以被告已坦承犯行，無串證
    之虞請求交保，檢察官因而諭令各以新台幣十萬元交保，嗣
    於94年4 月7 日被告二人再度為相同陳述，何律師並向檢察
    官詢問本案如為認罪，雙方得協商之刑度為何等語，是本案
    檢察官於訊問被告二人時雖因被告二人自白，始終無任何歧
    異，而未於筆錄上特別明白記載對質之文字，然而觀其實際
    ，本案於偵查中實質上已讓被告二人有對質機會，但因被告
    供述相同，渠二人無行對質之必要，而無從為之，被告二人
    之對質詰問顯已獲充分保障。加以，被告二人於本院審理時
    復行使拒絕證言之權，本院依法不得強迫其作證，衡諸渠二
    人已在檢察官面前具結作證，渠等所為證述內容於法已發生
    相當效力，應予尊重，依據刑事訴訟法第159 條之1 第1 項
    之規定，其有證據能力，亦屬明確。被告乙○○、丁○○二
    人之辯護人均為被告辯稱：被告二人於偵查中所為供述未經
    被告詰問，應無證據能力云云，容有誤會。
貳、實體部分
一、認定犯罪事實所憑之證據及理由
（一）被告之辯詞
   1、訊據被告乙○○對於警方於上開時間、地點由被告丁○○
      所有黑色皮包內查獲上開手槍之事實雖不爭執，惟矢口否
      認有共同持有上開手槍犯行，辯稱：伊未曾接觸過該手槍
      ，警詢及偵查中之所以供稱：「慶坤」交伊該槍後，被告
      丁○○向伊借看，隨即放入被告丁○○所有黑色手提包內
      ，嗣為警查獲，而與被告丁○○共同持有該槍等語，乃被
      告丁○○於警詢夜間拒絕訊問後渠二人在分局拘留室時，
      要求伊幫忙頂罪而為虛偽不實供述云云。
   2、被告丁○○雖坦承其持有上開手槍之事實，惟供稱：該槍
      係一綽號「阿超」之不詳姓名男子於案發當日下午八時許
      攜至上址所交予而由伊持有，伊與被告乙○○於警詢及偵
      查中所供，係被告乙○○所交予而共同持有等語，係伊要
      求被告乙○○幫忙頂罪而互為勾串之詞，此部分之供述與
      事實不符云云。
（二）查獲本案之台北市政府警察局士林分局因接獲線報，指稱
      李佳保經營之彌敦道洗車場該處經常有幫派人物聚集，且
      有販賣毒品及槍砲之情事，乃派員至上址瞭解情況並埋伏
      ，警方到場後發現該處聚集甚多人，多聚在辦公桌旁講話
      ，還有人走來走去，嗣見被告乙○○騎駛機車欲離去，警
      乃從被告乙○○所騎機車開始搜查，被告乙○○打開機車
      座墊，即發現其內放置有毒品古柯鹼2 包，並在上開洗車
      場之辦公桌上發現一黑色手提包，該手提包未拉上拉鍊，
      自外即可看到裡面有一米色LV包包的防塵袋，及袋內放有
      槍枝，自外觀即可看出是槍柄，彼時被告丁○○正在廁所
      內，在場之人稱該黑色手提包及手槍是被告丁○○所有等
      節，業據證人即該分局偵查隊小隊長陳仁龍、偵查員甲○
      ○、警員丙○○三人證述在卷（詳見本院95年11月7 日審
      判筆錄第3 頁至第10頁、第14頁、第15頁），互核渠等所
      述情節大致偌同，並為被告二人所不否認，復有手槍1 支
      及古柯鹼2 包扣案可資佐證，及有搜索扣押筆錄3 紙、扣
      案物品目錄表1 紙、逮捕通知書2 紙、照片12張在卷可憑
      ，且扣案之手槍經送鑑定結果，認係德國SIG SAUER 廠製
      P230型口徑9mm 制式半自動手槍，機械性能良好，可擊發
      同口徑制式子彈，具殺傷力，有內政部警政署刑事警察局
      94年1 月13日刑鑑字第0930230948號槍彈鑑定書在卷可稽
      ，就此部分堪認為真實。
（三）被告二人於警詢及檢察官訊問時之陳述內容如下：
   1、被告丁○○為警帶回士林分局後，於同日下午10時許開始
      制作筆錄，其供稱扣案之手槍非伊所有，係「阿慶」所寄
      放，隨即拒絕夜間訊問，嗣於翌日上午十時許始繼續接受
      詢問，復稱：扣案之手槍係「阿慶」寄放在被告乙○○處
      ，伊於93年11月16日下午8 時許在上開洗車場向被告乙○
      ○拿來觀看後，放入伊黑色手包內；「阿慶」係30多歲之
      人等語。而被告乙○○經警帶回士林分局後即拒絕夜間訊
      問，而於翌日上午10許開始接受詢問，其辯護人何叔孋並
      全程在場陪同，被告乙○○供稱：扣案之古柯鹼2 包及手
      槍，均係「阿昆」將之放在伊機車置物箱內，「阿昆」表
      示晚一點將過來拿，後來被告丁○○將上開手槍自米色之
      LV包包防塵袋中取出加以欣賞把玩，然後將之放回該米色
      防塵袋內，將該防塵袋放入該黑色手提包；「阿昆」大約
      30多歲，伊係於舞廳與之認識等語。
   2、被告二人經警於93年11月17日下午2 時40分許移送台灣士
      林地方法院檢察署偵辦，同日下午3 時12分許檢察官訊問
      時，被告二人及何叔孋律師均同時在庭，被告乙○○具結
      證稱：案發當日下午3 、4 時許，「阿昆」向伊借機車將
      毒品古柯鹼及上開手槍放在伊機車內，同日約4 時許伊打
      開機車置物箱，發現有白色粉末及扣案手槍，伊與被告丁
      ○○一同將該袋子內手槍拿進屋內一起觀看，被告丁○○
      表示欲欣賞該槍，而伊欲外出購物，乃將該槍放置被告丁
      ○○之手提包內，伊曾告知被告丁○○該槍及毒品是伊友
      人「阿昆」所寄放；「阿昆」與「阿慶」係同一人等語。
      被告丁○○則證稱：扣案之毒品及手槍係自被告乙○○之
      機車置物箱內找出，嗣因被告乙○○欲外出，而伊肚子痛
      ，伊乃將之放在伊黑色手提包內而為警查獲，據被告乙○
      ○告知槍及毒品均係「阿昆」放在該機車置物箱內，伊曾
      在舞廳見過「阿昆」一次，但彼時「阿昆」自稱「阿慶」
      等語。被告二人嗣於近5 個月後之94年4 月7 日經檢察官
      傳喚到庭接受訊問，被告二人及何叔孋律師亦均同時在庭
      ，被告乙○○再度供稱：阿坤突然來，騎走伊車後騎回，
      向伊說東西寄放機車裡面，後來才知道是槍跟毒品，因被
      告丁○○表示沒有看過槍，伊要欣賞，即拿過去看，並放
      進去伊手提包內，後來警察隨即到場，阿坤即慶坤，是在
      舞廳認識的等語；被告丁○○則供稱：槍是一位叫阿坤之
      人寄放在被告乙○○機車置物箱內，伊沒有看過槍，好奇
      拿出來看，後來去上廁所，乃將之放在伊手提包內；阿坤
      的名字好像叫慶坤，有人叫他阿坤，有人叫他阿慶等語。
   3、互核被告二人於警詢及偵查中所述情節均屬相符，然按渠
      二人陳述，有關扣案手槍之來源及經手過程，並非常見，
      且有些轉折，如非親身經歷，很難有如此之供述，而查：
    被告丁○○於警詢及偵查中僅要求被告乙○○幫忙頂罪，
      至於該如何向檢警陳述，被告丁○○並未告知一情，已據
      被告乙○○於本院準備程序翻易前供時供陳在卷（詳見本
      院95年8 月28日準備程序筆錄第3 頁），被告二人於警詢
      及偵查中之陳述內容未經勾串，其竟如此近似，堪認係出
      於被告二人之親身經歷無疑。
    我國係槍砲管制國家，具有殺傷力之手槍，為槍砲彈藥刀
      械管制條例所管制之物品，一般人不得持有，違者將處以
      重刑，此為公眾週知之事項。被告乙○○係70年3 月20日
      出生，被告丁○○則係67年10月31日出生，有年籍資料可
      據，二人於案發時均已成年，對於持有槍砲將遭重刑一節
      當甚明瞭，尤其被告乙○○前於89年間曾因施用毒品案件
      經本院裁定送觀察勒戒，並執行在案，有台灣高等法院被
      告前案紀錄表1 件在卷足憑，對於前述規定更應知之甚詳
      。且被告丁○○要求幫忙頂罪時，並未實施強暴脅迫，亦
      未許以任何好處，已據乙○○陳明在卷，被告乙○○要無
      幫被告丁○○頂罪而入己於重罪之理。更何況，被告二人
      於警詢及偵查中陳述時，被告乙○○之辯護人何叔孋律師
      均全程在旁，何律師甚且各出具10萬元之保證金幫被告二
      人辦理交保手續，有卷附資料刑事保證金收據2 紙在卷可
      按，足見被告二人與何律師之互動及信賴情形甚佳，被告
      二人於警詢及偵查中所陳，苟有代為頂罪或其他不實情事
      ，被告乙○○定會立即求教於何律師，何律師得知後亦必
      定會立即向檢察官反應，要無迭經警詢及移送檢察官訊問
      後近5 個月，被告二人再經檢察官傳喚到庭時，何律師非
      但仍未曾表示被告乙○○之前所為供述係虛偽不實，反倒
      詢問起檢察官有關被告二人認罪後，刑度協商之問題，且
      被告二人遲不透過辯護律師尋求法律途徑，竟至距案發後
      約1 年9 月之95年8 月28日之本院準備程序時始翻異前供
      ，改稱：扣案手槍與被告乙○○無涉，就被告乙○○部分
      伊二人於警詢及偵查中所述係出於虛偽不實云云，核與事
      理嚴重扞格，無法置信。
    被告二人經警查獲後，迄於具保釋放前，被告二人並無獨
      處機會，渠等經警帶回士林分局後，係在偵查隊辦公室制
      作筆錄接受詢問，雖該辦公室係一開放空間，何叔孋律師
      可同時在旁陪同，然被告丁○○係由甲○○偵查員，被告
      乙○○則由陳昀寧偵查員、丙○○警員負責詢問及制作筆
      錄，有卷附相關偵訊筆錄可查。被告二人如有交談，承辦
      員警必可聽見，並加制止，被告二人自無當著承辦員警面
      前相互串供之可能。而士林分局拘留室約有兩、三間，拘
      留室加上值班台面積不會超過十坪，拘留室的門距離值班
      台僅約1 公尺，假設人犯在內聊天，值班人員會聽得到，
      通常均會制止等情，已經證人陳仁龍證稱甚明（詳見本院
      95 年11 月7 日審判筆錄第9 頁至第13頁），而被告二人
      於警詢及偵查中所陳交付槍枝過程有些曲折繁複，已如前
      述，要非三言兩語可溝通清楚，依據前揭偵訊程序及該分
      局拘留室環境，被告二人顯無勾串機會，亦已明確。
    況且，扣案手槍苟僅為被告丁○○所持有，與被告乙○○
      完全無關，被告丁○○如係找被告乙○○幫其脫罪，其大
      可直接表明該槍係被告乙○○所持有即可，何以竟自承犯
      罪，然後又千方百計要求被告乙○○承認該槍係自被告乙
      ○○處取得，供詞迂迴轉折，復未能脫免己責，如謂被告
      二人警詢及偵查中所陳內容係為被告丁○○脫罪而勾串偽
      證，其理安在，在在令人費解。
    再經警於扣案手槍上採證，未能採得特徵點清晰足資比對
      之指紋，固經證人陳仁龍證稱在卷（詳見本院95年11月7
      日審判筆錄第9 頁）。惟查，依據被告二人於警詢及偵查
      中之供述，被告乙○○係於93年11月16日下午4 時許始打
      開機車置物箱發現扣案手槍，旋為被告丁○○取走放置其
      黑色手提包內，亦如前所述，扣案手槍停留在被告乙○○
      手上時間為時甚短，嗣將之放入前述米色防塵袋及黑色手
      提包內之過程中，亦可能因此抹銷其上所遺留之指紋，此
      從其上亦未能採得被告丁○○之指紋，亦足證明。被告乙
      ○○之辯護人以扣案手槍上未採得被告乙○○之指紋，據
      而為被告辯稱，該手槍與被告乙○○無關云云，顯屬速斷
      。
    末查，被告二人於偵查中係經具結後始為證言，渠二人所
      為證詞，自有一定擔保效力。反觀，被告二人於本院審理
      時固翻供辯稱扣案手槍與被告乙○○無關，然均拒絕證詞
      ，不願以具結方式擔保其前述辯詞之真實性，二者相較，
      自以被告二人偵查中之證詞為可採。
   4、綜上，被告二人於本院審理時之供詞與渠二人偵查中之證
      詞相齟齬，衡諸前揭被告乙○○並無為被告丁○○頂罪之
      理由及相互串證之機會，且被告二人偵查中之證詞已經被
      告二人具結擔保其真實性，自較為可採。被告二人事後翻
      供，改稱扣案手槍與被告乙○○無關云云，核與事理不合
      ，被告二人復拒絕以具結方式擔保其辯詞之真實性，所辯
      要屬事後脫免被告乙○○刑責之詞，不足採信。
（四）綜合上述諸情以觀，被告二人共同持有扣案手槍之事證已
      臻明確，犯行洵堪認定。
二、論罪科刑之理由
（一）核被告二人所為，均係犯槍砲彈藥刀械管制條例第7 條第
      4 項未經許可持有手槍罪。被告二人為上開行為時，有犯
      意之聯絡與行為之分擔，無論依其行為時即修正前刑法第
      28條「二人以上共同實施犯罪之行為者，皆為正犯」之規
      定，或依該條修正後「二人以上共同實行犯罪之行為者，
      皆為正犯」之規定，均屬共同正犯，爰依修正後刑法第2
      條第1 項之規定，適用修正前刑法第28條規定論以共同正
      犯。
（二）再按，被告行為後，刑法第2 條法律變更適用、第33條第
      5 款罰金、第42條易服勞役等規定，均已於94年1 月7 日
      經立法院修正三讀通過，總統命令公布，並已於95年7 月
      1 日施行，該第2 條係規範行為後法律變更適用所生新舊
      法律比較適用之準據法，於新法施行後，應適用新法第2
      條第1 項之規定，為「從舊從輕」之比較。又被告於犯罪
      時之刑法第33條第5 款係規定「罰金：1 元以上」，惟95
      年7 月1 日修正公布施行之刑法第33條第5 款則規定：「
      罰金：新台幣1 千元以上，以百元計算之。」，比較修正
      前後之規定，以修正前之規定，較有利於被告，則應依修
      正後刑法第2 條第1 項前段，適用修正前刑法第33條第5
      款之規定。又被告行為時之刑法第42條第2 項前段規定：
      「易服勞役以1 元以上3 元以下折算1 日」，該易服勞役
      折算標準，業據修正前罰金罰鍰提高標準條例第2 條（於
      95年7 月1 日修正刪除）規定，就其原定數額提高為100
      倍折算1 日，則本件被告行為時之易服勞役折算標準，最
      高得以銀元300 元折算1 日，即新台幣900 元折算1日 。
      惟95年7 月1 日修正公布施行之刑法第42條第3 項前段規
      定：「易服勞役以新台幣1 仟元、2 仟元或3 仟元折算1
      日」，比較修正前後之易服勞役折算標準，以修正後之規
      定，較有利於被告，則應依修正後刑法第2 條第1 項後段
      規定，適用修正後之刑法第42條第3 項前段規定，定其折
      算標準。
四、爰審酌被告二人非法共同持有手槍，嚴重危害社會治安，渠
    等先於警詢及偵查中自白並結證明確後，竟為脫免被告乙○
    ○之罪責，共同勾串翻供，飾詞卸責，嚴重藐視法律，浪費
    訴訟資源，如未嚴正處理，無法杜絕社會串供歪風，敗壞社
    會樸實民風，被告二人迄無悔意，及被告丁○○對於乙○○
    犯行部分雖翻異前供，但自己犯罪仍自白犯罪等一切情狀，
    分別量處如主文所示之刑，並就渠等所受罰金刑部分諭知易
    服勞役之折算標準。
五、扣案之德國SIGSAUER廠製P230型口徑9MM 之制式半自動手槍
    1 支（含彈匣1 個，槍枝管制號碼0000000000號），為違禁
    物，應依刑法第38條第1 項第1 款之規定沒收。
據上論斷，應依刑事訴訟法第299 條第1 項前段，槍砲彈藥刀械
管制條例第7 條第4 項，修正後刑法第2 條第1 項、第11條前段
、第42條第3 項前段、第38條第1 項第1 款，判決如主文。
本案經檢察官林在培到庭執行職務
中    華    民    國    95    年    12    月    18    日
                  刑事第六庭審判長法  官  李育仁
                                  法  官  黃潔茹
                                  法  官  姜麗香
以上正本證明與原本無異。
如不服本判決，應於判決送達後10日內，向本院提出上訴狀。
                                  書記官  彭莉婷
中    華    民    國    95    年    12    月    22    日
附錄本案論罪科刑法條全文：
槍砲彈藥刀械管制條例第7 條第4 項
未經許可，持有、寄藏或意圖販賣而陳列第1 項所列槍砲、彈藥
者，處5 年以上有期徒刑，併科新台幣1 千萬元元以下罰金。


司法院資訊處製作；財團法人民間司法改革基金會備份。
